

Pablo Cazorla Diseñador UI, ilustrador

(+54) 261-6136941 Mendoza, Argentina.

contact@pcazorla.com www.pcazorla.com

#### Perfil

Soy diseñador UI y web, ilustrador, desarrollador y artista CG. Me encanta la ilustración fantástica, las aplicaciones interactivas, experiencia de usuario, web 3.0, infografías, animación 3D y todo lo relacionado con el mundo de la imagen.

## Habilidades técnicas

- HTML5
- CSS3
- Canvas API
- Javascript
- Photoshop
- Illustrator
- Painter
- Blender 3D
- JQuery
- GIT y SVN
- Flash
- Wordpress

### Conocimientos

Webdesign

Desarrollo de sitios web, identidad y marca, aplicaciones flash y HTML5 canvas, javascript, móviles, content managers, optimización de búsquedas y analytics.

Ilustración

Pintura digital, mattepainting, arte de concepto, medios tradicionales (óleo, acuarela), ilustración literaria, infografías y publicidad. 3D Animación

Modelado, materiales y texturas, luces y rendering, animación, postproducción y efectos, edición y sonido.

## Educación

Profesor de Artes Visuales (1999-2003) Especializado en Arte Digital y Diseño. Mendoza, Argentina.

# Experiencia Laboral

Huddle Group (2012)

UI developer Sr. para web desktop y mobile. Desarrollador javascript/front-end.

MercadoLibre (2010-2012)

Analista UX, diseñador web y desarrollador javascript/front-end.

Inamika Interactive (2008-2010)

Diseñador multimedia para web, aplicaciones flash, ilustración digital y 3D.

SVA Soluciones Informáticas (2006-2007)

Diseñador web e ilustrador. Desarrollo de EDUCACITY, un sistema de educación a distancia.